臺灣高雄地方法院民事判決　　　　　　　 93年度親字第161號
原　　　　告　甲○○
被　　　　告　甲○○所生之第貳.
兼法定代理人　乙○○原姓名為.
上列當事人間請求否認子女事件，本院於民國94年4 月28日言詞
辯論終結，判決如下：
    主      文
確認被告甲○○所生之第貳胎子女（女性，民國93年10月18日出
生，現尚未命名）非原告自被告乙○○受胎所生之婚生子女。
訴訟費用由被告負擔。
    事實及理由
一、原告起訴主張：原告與被告乙○○於民國90年7 月2 日結婚
    ，並育有長女蔡庭軒1 人，惟於長女出生後，二人即常因小
    孩、金錢及婆媳相處問題而發生爭執，俟於92年3 月間某日
    ，原告實已達於無法忍受與被告乙○○共同生活之程度而離
    家出走，並在外與友人陳永展發生關係及受孕。嗣原告於93
    年6 月11日與被告乙○○離婚後，旋於93年10月18日產下一
    在原告與被告乙○○婚姻關係存續期間內，依法應推定為原
    告與被告乙○○之婚生子女。惟被告甲○○所生之第2 胎子
    乙○○間確無親子關依存在。為此，爰依民法第1063條之規
    定，提起本件訴訟，並聲明求為判決如主文所示等語，及據
    提出
    子鑑定報告書影本各1 件為證。被告乙○○到庭則坦承：小
    孩確實不是伊與原告所生等語。
二、按妻之受胎，係在婚姻關係存續中者，固推定其所生子女為
    婚生子女；惟該推定，如夫妻之一方能證明妻非自夫受胎者
    ，得於知悉子女出生之日起一年內提起否認之訴，民法第10
    63條第1 、2 項定有明文。本件原告主張其所生之第2 胎子
    身份，並於該子女出生之日（即93年9 月20日）起未逾1 年
    之93年12月1 日具狀向本院提起否認子女之訴訟之事實，有
    本院收狀日期章戳可據，揆諸前揭法律規定，原告提起本件
    否認子女之訴，並未逾越其知悉該子女出生之日起一年之除
    斥期間，其起訴於法核無不合，合先敘明。
三、經查，原告主張其與被告乙○○於90年7 月2 日結婚，並於
    93年6 月11日離婚，及於93年10月18日產下被告即甲○○所
    生之第2 胎子女等事實，業據其提出
    各1 件為證，復為被告乙○○所不爭執，堪信原告上開主張
    屬實。次查，原告主張被告甲○○所生之第2 胎子女非原告
    自被告乙○○受胎所生之婚生子女等情，業據原告到庭指訴
    綦詳，復為被告乙○○到庭坦承：小孩確實不是伊與原告所
    生等語明確在卷，核與原告所提財團法人高雄長庚紀念醫院
    親子鑑定報告書鑑定結果：「1.不能排除永展與甲○○之女
    之親子關係。2.親子關係指數（ＣＰＩ）為：27056.33568
    ；亦即『陳永展是甲○○之女的親生父親』這個可能性，與
    『任何中國男子偶然具有是甲○○之女的親生父親所必須具
    備的基因半型』，這一個可能性相比，大約為：
    27056.33568 倍。3.也就是說陳永展與甲○○之女之父子關
    係確定率為：99.0000000﹪；因此陳永展是甲○○之女的親
    生父親，這個假設由此次測試上可以證實。」之事實相符，
    有該醫院94年3 月8 日親子鑑定報告書1 件附卷可稽，足認
    原告主張被告甲○○所生之第2 胎子女確非原告自被告乙○
    ○受胎所生之婚生子女等前情，堪予採信。從而，原告依民
    法第1063條第2 項之規定，訴請確認被告甲○○所生之第2
    胎子女，非原告自被告乙○○受胎所生之婚生子女，於法洵
    屬有據，所訴應予准許。
四、據上論結，本件原告之訴為有理由，依民事訴訟法第78條，
    判決如主文。
中　　華　　民　　國　　94　　年　　5 　　月　　10　　日
                  家事法庭法　官　柯盛益
上正本證明與原本無異。
如不服本判決，應於送達後20日內，向本院提出上訴狀。
中　　華　　民　　國　　94　　年　　5 　　月　　10　　日
                          書記官　鄭裕一
